【裁判字號】    95,交抗,442
【裁判日期】    950530
【裁判案由】    違反道路交通管理處罰條例
【裁判全文】
臺灣高等法院交通事件裁定             95年度交抗字第442號
    抗  告  人
    即受處分人 甲○○○
                          樓
上列抗告人因違反道路交通管理處罰條例案件，不服臺灣臺北地
方法院，中華民國95年4月28日所為裁定（95年度交聲字第372號
），提起抗告，本院裁定如下：
    主  文
抗告駁回。
    理  由
一、抗告意旨略以：抗告人於95年2月25日晚上行經台北市○○
    ○○道路，時速保持於60公里以下，行經前方一測速照像機
    具，突後方一輛黑色休旅車"未掛車牌"，加速經過，抗告人
    因照像機器之誤判，提出抗告，擬提幾點疑義：(一)針對採
    樣照片，加以強化曝光處理，便可知非虛言。(二)照像機器
    之角度為45度，抗告人和黑色違規休旅車實為同一採集角度
    ，何來機器全無誤判之虞。(三)當日天色十分黑暗，違規之
    黑色休旅車之燈光灰暗，亦可為誤採為抗告人車之例云云。
二、按行車速度，依標誌或標線之規定，無標誌或標線者，時速
    不得超過50公里；又汽車駕駛人，行車速度，超過規定之最
    高時速者，處新臺幣1,200元以上2,400元以下罰鍰，並記違
    規點數1點，道路交通安全規則第93條第1項、道路交通管理
    處罰條例第40條第1項、第63條第1項第1款分別定有明文。
    次按違反道路交通管理事件統一裁罰基準及處理細則所訂之
    違反道路交通管理事件統一裁罰基準表亦明定汽車駕駛人行
    車速度超過規定之最高時速20公里以上者，在期限內到案聽
    候裁決者，處1,900元罰鍰，並記違規點數1點，汽車駕駛人
    行車速度超過規定之最高時速未滿20公里者，在期限內到案
    聽候裁決者，處1,700元罰鍰，並記違規點數1點。
三、原處分意旨略以：本件受處分人即異議人甲○○○所有之車
    牌號碼7E-7668號自用小客車，於民國95年2月25日晚上9時
    52分許，行經臺北市○○○○道路往北方向，行車速限為時
    速60公里之路段，超速行駛，經臺北市政府警察局交通警察
    大隊設置之雷達測速器測得時速為79公里，超速未滿20公里
    ，舉發單位即臺北市政府警察局中正第二分局交通大隊員警
    以受處分人所有之前開汽車有違反道路交通管理處罰條例第
    40條第1項之行為逕行製單舉發，嗣經受處分人提出申訴，
    原處分機關即臺北市交通事件裁決所函請原舉發單位調查結
    果，仍認受處分人有前揭違規行為，乃依道路交通管理處罰
    條例第40條第1項、第63條第1項第1款規定，及違反道路交
    通管理事件統一裁罰基準及處理細則所定之違反道路交通管
    理事件統一裁罰基準表，於95年4月14日裁處罰鍰1700元，
    並記違規點數1點。
四、本件聲明異議意旨略以：本人即異議人於95年2月25日晚間
    行經水源快速道路高架橋段，時速保持60公里以下，途經一
    測速照相機具，突然後方1輛黑色休旅車以時速超出速限飛
    快經過，如照片之右上角之車輛，其因未掛車牌，即使被照
    ，其無法可罰，遂行其挑戰公權力之事，本人因依速限行使
    ，反遭其車牽連，遂提出異議聲明，盼承辦官員秉公處理，
    以昭公允；再予以建議將本照片予以"強化曝光"，即可說明
    本人無任何造假說謊情事（黑色休旅車未掛車牌而意欲犯法
    ）；以測速照相機器之攝影角度，確也可證明此車之相對位
    置，惟車速過快，以致採集到本人車輛等語云云，爰請求撤
    銷原處分。
五、經查：異議人即受處分人甲○○○所有之上開車牌號碼7E-7
    668號自用小客車於95年2月25日晚間9時52分許，行經臺北
    市○○○○道路往北方向限速每小時60公里之路段時，為設
    置於該處之微電腦雷達波型自動採證單功能相機測得該車以
    每小時79公里之速度超速行駛並拍照存證一節，有採證相片
    1紙附卷可稽。異議人雖以前揭情詞置辯，然查，依原舉發
    機關台北市政府警察局中正第二分局於95年4月4日以北市警
    中正二分交字第09530681400號函說明：「經查該路段相機
    係『微電腦雷達波型自動採證單功能相機』，每次採證一張
    ，以斜角45度發射，可達50公尺，最遠可採證4線車道；相
    機光圈速度為千分之一秒，以斜角依序掃瞄；相機會顯示：
    年、月、日、時間、當時速度、路段名稱及速限標準；經由
    採證相片比對7E-7668號自小客車正在掃瞄區內，本分局依
    據採證照片製單舉發並無違誤之處。‧‧‧且左前車道車輛
    已離開掃瞄區內，‧‧‧。」等情，是設若有異議人所指同
    時有其他車輛通過舉發地點而造成誤拍之情形，則以本件測
    速照相設備係以斜角45度發射，可達50公尺，最遠可採證4
    線車道，相機光圈速度為千分之一秒，異議人所稱之另部車
    應同時在測速照相設備掃瞄範圍內，而一併為測速相機拍攝
    取證，經檢視卷附採證照片雖有異議人所稱照片右上角（即
    左前車道）之車輛，惟如該車係以79公里之時速超速行駛，
    以本件測速相機之光圈速度亦無拍攝不及之可能。異議人所
    辯上情，核與前揭以科學儀器取得之證據資料不符，不足採
    信。
六、從而，受處分人所有之上開自小客車於前揭時、地有超速行
    駛之違規事實，洵堪認定。原處分機關依道路交通管理處罰
    條例第40條第1項、第63條第1項第1款及違反道路交通管理
    事件統一裁罰基準表之規定裁罰新台幣1700元，並記違規點
    數1點，並無不當，原審認本件異議為無理由，予以駁回，
    經核認事用法，均無不當。抗告人抗告意旨仍執前詞，指摘
    原裁定不當，查卷附採證照片顯示僅有抗告人駕駛之車輛超
    速違規，並無抗告人所指其行駛途中，突然後方另有1輛黑
    色休旅車超速違規行駛之情形，核其抗告為無理由，應予駁
    回。
據上論結，應依道路交通管理處罰條例第89條、道路交通案件處
理辦法第26條，刑事訴訟法第412條，裁定如主文。
中    華    民    國    95    年    5     月    30    日
                  交通法庭審判長法  官  蔡永昌
                                法  官  陳榮和
                                法  官  張正亞
以上正本證明與原本無異。
不得再抗告。
                                書記官  鄭信昱
中    華    民    國    95    年    5     月    30    日


司法院資訊處製作；財團法人民間司法改革基金會備份。
